【裁判字號】    97,訴,2400
【裁判日期】    970630
【裁判案由】    毒品危害防制條例
【裁判全文】
臺灣臺中地方法院刑事判決              97年度訴字第2400號
公  訴  人  臺灣臺中地方法院檢察署檢察官
被      告  甲○○
                    （另案在臺灣臺中看守所羈押中）
上列被告因違反毒品危害防制條例案件，經檢察官提起公訴（97
年度毒偵字第2285號），被告於準備程序中就被訴事實為有罪之
陳述，受命法官於聽取當事人之意見後，由本院合議庭裁定由受
命法官獨任以簡式審判程序判決如下：
    主    文
甲○○施用第一級毒品，處有期徒刑捌月，扣案之第一級毒品海
洛因伍包（驗餘合計淨重貳點伍壹公克、包裝重壹點玖參公克）
沒收銷燬之；又施用第二級毒品，處有期徒刑肆月，扣案之第二
級毒品甲基安非他命參包（驗餘合計淨重零點壹肆玖參公克）沒
收銷燬之。應執行有期徒刑拾月，扣案之第一級毒品海洛因伍包
（驗餘合計淨重貳點伍壹公克、包裝重壹點玖參公克）、第二級
毒品甲基安非他命參包（驗餘合計淨重零點壹肆玖參公克）沒收
銷燬之。
    犯罪事實
一、甲○○前於民國九十六年間因施用毒品案件，經依本院九十
    六年度毒聲字第一一六八號裁定送觀察、勒戒後，因認無繼
    續施用毒品傾向，甫於九十六年十一月二十日觀察、勒戒執
    行完畢釋放。詎甲○○仍不思戒除毒癮，於前開觀察、勒戒
    執行完畢釋放後五年內，復基於施用第一級毒品海洛因之犯
    意，於九十七年四月二日十八時許，在臺中市○區○○里○
    ○街八巷三之一號住處，以將海洛因摻入香菸後使用之方式
    ，施用第一級毒品海洛因一次；另基於施用第二級毒品甲基
    安非他命之犯意，於上開時地，以將甲基安非他命置於玻璃
    吸食器內，以火燒烤，使之產生煙霧，再以口鼻吸入之方式
    ，施用第二級毒品甲基安非他命一次。嗣於同日十九時三十
    分許，為警在上址查獲，並扣得第一級毒品海洛因五包（驗
    餘合計淨重二‧五一公克、包裝重一‧九三公克）、第二級
    毒品甲基安非他命三包（驗餘合計淨重０‧一四九三公克）
    。
二、案經臺中市警察局移送臺灣臺中地方法院檢察署檢察官偵查
    起訴。
    理    由
一、本件被告所犯為死刑、無期徒刑、最輕本刑為三年以上有期
    徒刑以外之罪，且非高等法院管轄第一審之案件，經本院合
    議庭裁定由受命法官行準備程序時，被告就被訴事實為有罪
    之陳述後，復經本院合議庭裁定由受命法官獨任行簡式審判
    程序，是其證據之調查，自不受刑事訴訟法第一百五十九條
    第一項、第一百六十一條之二、第一百六十一條之三、第一
    百六十三條之一及第一百六十四條至第一百七十條規定之限
    制，刑事訴訟法第二百七十三條之一第一項、第二百七十九
    條第二項前段、第二百七十三條之二分別定有明文，合先敘
    明。
二、上揭犯罪事實，業據被告甲○○於本院審理時坦承不諱，又
    被告為警查獲時所採集尿液送驗，結果呈嗎啡、安非他命及
    甲基安非他命陽性反應，亦有中山醫學大學附設醫院檢驗科
    藥物檢測中心出具之尿液檢驗報告、臺中市警察局刑事警察
    大隊委託檢驗尿液代號與真實姓名對照表各一份在卷足憑。
    而被告所持有之白色粉末五包、結晶物品三包，經鑑定結果
    分別含有毒品海洛因及甲基安非他命成分，亦有法務部調查
    局鑑定編號第000000000號鑑定通知書、行政院衛
    生署草屯療養院草療鑑字第○九七○○○三一○五號鑑定書
    各一紙在卷足佐，足見被告自白與事實相符，自堪採信。又
    被告前因施用毒品案件，經依本院九十六年度毒聲字第一一
    六八號裁定送觀察、勒戒後，因認無繼續施用毒品傾向，甫
    於九十六年十一月二十日觀察、勒戒執行完畢釋放，亦有臺
    灣臺中地方法院檢察署刑案資料查註紀錄表、臺灣高等法院
    被告前案紀錄表各一份在卷可參。綜上所述，本件事證已臻
    明確，被告上開犯行，應堪認定。
三、核被告所為，係犯毒品危害防制條例第十條第一、二項之施
    用第一、二級毒品罪。被告所持有之毒品海洛因、甲基安非
    他命，均係供其自己施用，故其持有之低度行為均應為施用
    之高度行為所吸收，均不另論罪。爰審酌被告一再施用毒品
    ，經觀察、勒戒執行完畢後，仍不知戒惕，再次施用第一、
    二級毒品，無視於毒品對於自身健康之戕害及國家對於杜絕
    毒品犯罪之禁令，不知戒除惡習，惡性非輕，及被告於本院
    審理期間坦承施用毒品犯行，態度良好，又其施用毒品並無
    危害他人，其犯罪心態與一般刑事犯罪之本質並不相同，容
    應以「病人」之角度為考量，並側重適當之醫學治療及心理
    矯治為宜等一切情狀，分別量處如主文所示之刑，並定其應
    執行之刑，以資懲儆。扣案之第一級毒品海洛因五包（驗餘
    合計淨重二‧五一公克、包裝重一‧九三公克）、第二級毒
    品甲基安非他命三包（驗餘合計淨重０‧一四九三公克），
    為當場查獲之毒品，均應依毒品危害防制條例第十八條第一
    項前段規定宣告沒收銷燬之。又扣案之大麻四包，關係被告
    是否另涉犯持有第二級毒品大麻犯行，尚不宜於本院宣告沒
    收銷燬之，至其餘扣案物品，均無證據證明係被告所有供施
    用第一級毒品海洛因或第二級毒品甲基安非他命所用之物，
    爰均不為沒收之諭知。
據上論斷，應依刑事訴訟法第二百七十三條之一第一項、第二百
九十九條第一項前段，毒品危害防制條例第十條第一項、第二項
、第十八條第一項前段，刑法第十一條、第五十一條第五款，判
決如主文。
中    華    民    國    97    年    6     月    30    日
                  刑事第十庭    法  官  黃炫中
上正本證明與原本無異。
如不服本判決，應於收受送達後10日內向本院提出上訴書狀（應
敘述具體理由並附繕本）。
上訴書狀如未敘述理由，應於上訴期間屆滿後20日內補提理由書
於本院。
                                書記官  黃珮華
中    華    民    國    97    年    6     月    30    日
附錄論罪科刑法條
毒品危害防制條例第10條
施用第一級毒品者，處 6 月以上 5 年以下有期徒刑。
施用第二級毒品者，處 3 年以下有期徒刑。


司法院資訊處製作；財團法人民間司法改革基金會備份。
